---
title: "Graficando columnas específicas"
author: "Perla Perez."
date: "26/10/2020"
output: html_document
---

## Conociendo las variables

R tiene algunas bases de datos integradas, por ejemplo `mtcars`:

```{r}
?mtcars
```

Esta es la base de datos

```{r}
mtcars
```

## Graficando `mtcars`

```{r}
plot(mtcars)
```

## 1. Graficando la combinación que más nos gustó

Me parecio interesante la forma en que se contrapondrian las variables.

```{r}
plot(mtcars$hp,mtcars$gear, type = "o",main="Grafica combinación", sub="Fuente: Elaboración propia", 
     xlab="x", ylab="y", col="54")
```

## 2. Graficando la función que se asemeja más a la combinación que más nos gustó

Creo que se parecen por las partes planas y las pendientes

```{r}
x<-(-5:5)
nx<-sin(x)
plot(x,nx, main="Función asemejada", sub="Fuente: elaboración propia", 
     xlab="x", ylab="y", col="45", type="o")
```

## 3. Multiplicando las variables que elegimos para la gráfica

```{r}
producto<-mtcars$hp*mtcars$gear
```

## 3. Graficando el Producto

```{r}
plot(producto, type = "o",main="Grafica Producto", sub="Fuente: Elaboración propia", 
     xlab="x", ylab="y", col="green")
```
